【裁判字號】    99,易,2578
【裁判日期】    991116
【裁判案由】    毒品危害防制條例
【裁判全文】
臺灣板橋地方法院刑事判決              99年度易字第2578號
公  訴  人  臺灣板橋地方法院檢察署檢察官
被      告  甲○○
上列被告因違反毒品危害防制條例案件，經檢察官提起公訴（99
年度毒偵字第6135號），被告於準備程序中就被訴事實為有罪之
陳述，本院合議庭裁定由受命法官獨任行簡式審判程序，茲判決
如下：
    主  文
甲○○施用第二級毒品，累犯，處有期徒刑捌月。
    事  實
一、
  (一)甲○○前於民國94年間因施用毒品違反毒品危害防制條例案
    件，經本院以94年度毒聲字第910 號裁定送勒戒處所觀察、
    勒戒後，認無繼續施用毒品傾向，於94年8 月5 日釋放出所
    ，並由臺灣板橋地方法院檢察署檢察官以94年度核退毒偵字
    第949 號、94年度毒偵字第3180號為不起訴處分確定。
  (二)又於上開觀察、勒戒執行完畢釋放後5 年內之94至99年間，
    多次因施用第二級毒品違反毒品危害防制條例案件，先後經
    本院以95年度簡字第522 號判處有期徒刑4 月確定，於95年
    9 月9 日縮刑期滿執行完畢；另以95年度簡字第4366號判處
    有期徒刑5 月確定，於96年3 月31日縮刑期滿執行完畢。另
    因施用毒品、竊盜、偽證等案件，經本院以96年度簡字第20
    60號、96年度訴字第2711號分別判處有期徒刑10月、8 月、
    10月、4 月，上揭四罪經減刑後，並定應執行有期徒刑1 年
    2 月確定。再因施用毒品案件，經本院以96年度簡字第8643
    號、97年度簡字第2390號分別判處有期徒刑4 月、6 月；另
    因詐欺案件，經臺灣嘉義地方法院以96年度嘉簡字第1947號
    判處有期徒刑4 月，經減為有期徒刑2 月後，與前開有期徒
    刑4 月、6 月定應執行刑有期徒刑10月確定，並接續上開有
    期徒刑1 年2 月執行，於99年2 月9 日縮刑期滿執行完畢（
    於本件構成累犯）。
二、詎甲○○不知悔改且未戒除毒癮，明知甲基安非他命為毒品
    危害防制條例所列管之第二級毒品，依法不得持有及施用，
    竟猶基於施用第二級毒品之犯意，於上述觀察、勒戒執行完
    畢釋放後5 年內之99年6 月18日凌晨1 時許，在其位於臺北
    縣中和市○○街36巷18之2 號住處，以將甲基安非他命置入
    玻璃球內燒烤後吸食煙霧之方式，施用第二級毒品1 次。嗣
    於同日某時許，因在臺北縣中和市○○街117 號前發生交通
    事故而經警查知其為煙毒列管人口，在徵得同意後採尿送驗
    ，結果呈安非他命類陽性反應，始悉上情。
三、案經臺北縣政府警察局中和第二分局移送臺灣板橋地方法院
    檢察署檢察官偵查起訴。
    理  由
一、本件被告甲○○所犯係死刑、無期徒刑、最輕本刑為3 年以
    上有期徒刑以外之罪，其於準備程序中就被訴事實為有罪之
    陳述，經本院告知簡式審判程序之旨，並聽取公訴人、被告
    之意見後，經合議庭裁定由受命法官獨任進行簡式審判程序
    審理，合先敘明。
二、上揭犯罪事實，業據被告於偵查中及本院審理時坦承不諱，
    而其於99年6 月18日下午6 時2 分許為警採集之尿液經送台
    灣檢驗科技股份有限公司檢驗結果，確呈安非他命類陽性反
    應乙節，有該公司99年7 月6 日出具之濫用藥物檢驗報告、
    尿液採證同意書及臺北縣政府警察局中和第二分局毒品案犯
    罪嫌犯人姓名及代碼對照表各1 紙在卷可稽，足以佐證被告
    自白與事實相符，堪以採信。
三、而按觀察、勒戒或強制戒治執行完畢釋放後，5 年內再犯第
    10條之罪者，檢察官應依法追訴，毒品危害防制條例第23條
    第2 項定有明文。經查，被告前於94年間因施用毒品違反毒
    品危害防制條例案件，而有上開觀察、勒戒之執行紀錄，並
    於94年8 月5 日釋放出所等情，有臺灣高等法院被告前案紀
    錄表1 份在卷可參，是被告於上開觀察、勒戒執行完畢釋放
    後，5 年內再犯本件施用第二級毒品罪行，依前開法條之規
    定，自應依法追訴。本件事證明確，被告犯行洵堪認定，應
    予依法論科。
四、再按甲基安非他命為毒品危害防制條例第2 條第2 項第2 款
    所定之第二級毒品，依法不得持有及施用，是核被告所為，
    係犯毒品危害防制條例第10條第2 項之施用第二級毒品罪。
    又其持有甲基安非他命之低度行為，為施用之高度行為所吸
    收，不另論罪。查被告前受有如事實欄所載有期徒刑執行完
    畢紀錄，有上述前案紀錄表在卷可憑，其於受有期徒刑執行
    完畢後，5 年以內故意再犯本件有期徒刑以上之罪，為累犯
    ，應依刑法第47條第1 項規定加重其刑。爰審酌被告前已受
    觀察、勒戒之戒癮治療，且多次因施用毒品遭論罪科刑，應
    知所警惕，竟仍再次施用，顯見並無悔意，其施用甲基安非
    他命行為，不惟戕害自己身心健康，並危害社會風氣；另兼
    衡其智識程度為國中畢業（見警詢筆錄）、犯罪動機、目的
    、手段、所犯尚未危及他人，且犯後終能坦承犯行，犯罪後
    態度尚佳等一切情狀，量處如主文所示之刑，以資懲儆。
據上論斷，應依刑事訴訟法第273 條之1 第1 項、第299 條第1
項前段，毒品危害防制條例第10條第2 項，刑法第11條前段、第
47條第1 項，判決如主文。
本案經檢察官蘇逸修到庭執行職務。
中    華    民    國    99    年    11    月    16    日
                  刑事第二庭  法  官  曹惠玲
上列正本證明與原本無異。
如不服本判決，應於判決送達後10日內敘明上訴理由，向本院提
出上訴狀 (應附繕本) ，上訴於臺灣高等法院。其未敘述上訴理
由者，應於上訴期間屆滿後20日內向本院補提理由書「切勿逕送
上級法院」。
                              書記官  蕭佩宜
中    華    民    國    99    年    11    月    16    日
附錄本件論罪科刑法條全文：
毒品危害防制條例第10條
施用第一級毒品者，處6 月以上5 年以下有期徒刑。
施用第二級毒品者，處3 年以下有期徒刑。

司法院資訊處製作；財團法人民間司法改革基金會備份。
